臺灣新竹地方法院刑事判決　　　　　　　100年度易字第348號
公　訴　人　臺灣新竹地方法院檢察署檢察官
被　　　告　曾國宏
上列被告因竊盜案件，經檢察官提起公訴（100年度偵字第10034
號），被告於準備程序中就被訴事實為有罪之陳述，經本院告知
簡式審判程序意旨，並聽取公訴人及被告意見後，裁定進行簡式
審判程序，本院判決如下：
    主  文
曾國宏竊盜，累犯，處有期徒刑月；又攜帶兇器竊盜，累犯，
處有期徒刑柒月，扣案之老虎鉗壹支、十字起子壹支，均沒收；
又攜帶兇器竊盜，累犯，處有期徒刑柒月，扣案之老虎鉗壹支、
十字起子壹支，均沒收；又竊盜，累犯，處有期徒刑月；又竊
盜，累犯，處有期徒刑月；又攜帶兇器毀壞安全設備竊盜，未
遂，累犯，處有期徒刑肆月，扣案之老虎鉗壹支、一字起子壹支
，均沒收。應執行有期徒刑貳年，扣案之老虎鉗壹支、十字起子
壹支、一字起子壹支，均沒收。
    事  實
一、曾國宏前於民國95年因竊盜案件，經本院95年竹簡字第969
    號判處有期徒刑3 月，於96年5 月7 日易科罰金執行完畢，
    其所受宣告之刑，以已執行論。詎不知悔改，分別基於意圖
    為自己不法所有之犯意，（一）於100 年9 月初某日，騎乘
    友人吳思怡所有車牌號碼XWV-251 號機車，前往新竹市○區
    ○○路竹冠建設工地，自鐵圍籬下方縫隙鑽入該工地，徒手
    竊取電纜線1 批；（二）於100 年10月6 日某時，騎乘上開
    機車攜帶客觀上足為兇器使用之老虎鉗、十字起子各1 支，
    前往上開工地竊取電纜線1 批；（三）於100 年10月11日某
    時，騎乘上開機車攜帶客觀上足為兇器使用之老虎鉗、十字
    起子各1 支，前往上開工地竊取電纜線1 批；（四）於100
    年10月13日上午1 時22分許，騎乘上開機車，前往新竹市○
    區○○路與埔頂三路口之工地，自工地大門縫隙鑽入，徒手
    竊取電纜線1 批約200 公斤；（五）於100 年10月17日上午
    0 時30分許，騎乘上開機車至編號（四）之工地，徒手竊取
    電纜線1 批約300 公斤；（六）於100 年10月20日上午1 時
    7 分許，騎乘上開機車，攜帶客觀上足為兇器使用之老虎鉗
    、一字起子各1 支前往編號（四）之工地，以一字起子破壞
    該工地倉庫門鎖入內，惟未能尋得財物而未遂。嗣因竹冠建
    設工地水電工程承包商陳焜城、編號（四）工地領班尤正昆
    報警處理，經警調閱監視錄影畫面循線查悉上情。
二、案經尤正昆、陳焜城訴由新竹市警察局第二分局報告臺灣新
    竹地方法院檢察署檢察官偵查起訴。
    理  由
一、本案被告曾國宏所犯係死刑、無期徒刑、最輕本刑為3 年以
    上有期徒刑以外之罪，其於準備程序中就被訴事實為有罪之
    陳述，經本院告知簡式審判程序之旨，並聽取公訴人及被告
    之意見後，依刑事訴訟法第273 條之1 第1 項之規定，裁定
    進行簡式審判程序。又本案卷內之物證、書證等證據，依同
    法第273 條之2 規定，無傳聞法則之適用，依法均有證據能
    力，合先敘明。
二、訊據被告對於上揭犯罪事實均坦承不諱，核與證人即告訴人
    陳焜城、尤正昆於警詢之證述內容相符，復有新竹市警察局
    第二分局搜索扣押筆錄、扣押物品目錄表、贓物認領保管單
    、監視錄影畫面翻拍照片38張、現場照片8 張、指認照片2
    張及扣案之老虎鉗、十字起子、一字起子各1 支可佐，被告
    自白與事實相符，應可採信。本件事證明確，被告犯行堪以
    認定，應予依法論科。
三、核被告所為上開犯罪事實編號（一）、（四）、（五），係
    犯刑法第320 條第1 項竊盜罪；又刑法第321 條第1 項第3
    款之「兇器」，其種類並無限制，凡客觀上足對人之生命、
    身體、安全構成威脅，具有危險性之物品均屬之，最高法院
    著有79年台上字第5253號判例可資參照，前開扣案之犯罪工
    具，均為金屬材質，可用於剪斷電纜線或破壞門鎖，堪認質
    地堅硬，自屬刑法上之兇器。是本件被告所為上開犯罪事實
    編號（二）、（三），係犯刑法第321 條第1 項第3 款攜帶
    兇器竊盜罪；又關於加重竊盜罪行為著手之認定時點，原則
    上除不能僅因加重條件之成就即認為為加重竊盜罪之著手（
    特別是在刑法第321 條第1 款前段夜間侵入住宅竊盜）外，
    應從行為人客觀上之行為加以判斷，若行為人以行竊之意思
    接近財物，並進而物色財物，即足認定為加重竊盜罪行為之
    著手（最高法院82年度第2 次刑事庭會議(二)所附研究報告）
    ；是本件被告於上開犯罪事實編號（六）部分，以一字起子
    破壞倉庫門鎖入內，進而物色財物，客觀上已確定開始搜尋
    財物，而足認定其竊盜行為之著手，本件被告雖已著手竊盜
    犯行之實施，惟於該處未能尋得認有價值之物而未能竊取財
    物得手，屬未遂階段，是核被告所為犯罪事實編號（六），
    係犯刑法第321 條第2 項、第1 項第2 款、第3 款攜帶兇器
    毀壞安全設備竊盜未遂罪，依刑法第25條第2 項之規定，按
    既遂犯之刑減輕之。被告上開所為六次竊盜犯行，犯意各別
    ，行為之時空互殊，應予分論併罰。又被告有如事實欄所載
    前科紀錄，有臺灣高等法院被告前案紀錄表可稽，其於徒刑
    執行完畢後，5 年內故意再犯有期徒刑以上之罪，為累犯，
    應依刑法第47條第1 項規定加重其刑。爰審酌被告前已有竊
    盜前科，素行欠佳，未婚，與母兄同住，為一年僅二十多歲
    之健壯男子，並自述有水電工程之一技之長，因數月未有工
    作即犯本件多次竊取電纜線之犯行，造成被害人財物損失，
    惟念及被告犯後坦承全部犯行，非無悔意，態度尚可，高中
    肄業之智識程度等一切情狀，分別量處如主文所示之刑，並
    定其應執行之刑。扣案之老虎鉗1 支、十字起子1 支、一字
    起子1 支，為被告所有，且係供本件犯罪所用之物，業據被
    告供陳在卷，應依刑法第38條第1 項第2 款規定宣告沒收。
據上論斷，應依刑事訴訟法第273 條之1 第1 項、第299 條第1
項前段，刑法第320 條第1 項、第321 條第1 項第2 款、第3 款
、第2 項、第25條第1 項、第47條第1 項、第38條第1 項第2 款
、第51條第1 項第5 款，刑法施行法第1 條之1 ，判決如主文。
本案經檢察官劉得為到庭執行職務。
中    華    民    國   100    年    12    月    29    日
                  刑事第九庭    法  官  楊蕙芬
以上正本證明與原本無異。
如不服本判決應於收受判決後10日內向本院提出上訴書狀，並應
敘述具體理由。其未敘述上訴理由者，應於上訴期間屆滿後20日
內向本院補提理由書(均須按他造當事人之人數附繕本)「切勿逕
送上級法院」。
中    華    民    國   100    年    12    月    29    日
                                書記官  吳月華
附錄法條：
中華民國刑法第320條
（普通竊盜罪、竊佔罪）
意圖為自己或第三人不法之所有，而竊取他人之動產者，為竊盜
罪，處5  年以下有期徒刑、拘役或 5 百元以下罰金。
意圖為自己或第三人不法之利益，而竊佔他人之不動產者，依前
項之規定處斷。
前二項之未遂犯罰之。
中華民國刑法第321條
（加重竊盜罪）
犯竊盜罪而有下列情形之一者，處 6 月以上、5 年以下有期徒
刑，得併科新臺幣 10 萬元以下罰金：
一、侵入住宅或有人居住之建築物、船艦或隱匿其內而犯之者。
二、毀越門扇、牆垣或其他安全設備而犯之者。
三、攜帶兇器而犯之者。
四、結夥三人以上而犯之者。
五、乘火災、水災或其他災害之際而犯之者。
六、在車站、埠頭、航空站或其他供水、陸、空公眾運輸之舟、
    車、航空機內而犯之者。
前項之未遂犯罰之。